【裁判字號】    97,訴,177
【裁判日期】    970307
【裁判案由】    毒品危害防制條例
【裁判全文】
臺灣基隆地方法院刑事判決               97年度訴字第177號
公  訴  人  臺灣基隆地方法院檢察署檢察官
被      告  乙○○
上列被告因違反毒品危害防制條例案件，經檢察官提起公訴（97
年度毒偵字第102號），並經本院合議庭裁定由受命法官獨任進
行簡式審判程序，判決如下：
    主      文
乙○○施用第一級毒品，累犯，處有期徒刑拾月。
扣案之第一級毒品海洛因淨重零點壹參公克（不含包裝袋）沒收
銷燬之，包裝上開毒品之包裝袋壹只沒收。
    事實及理由
一、本件犯罪事實應補充「乙○○於民國96年7月16日因減刑（
    原到期為1年2月減刑並定應執行刑為有期徒刑7月）縮短刑
    期執行完畢。其於96年12月8日下午3時許，在基隆市○○區
    ○○街180號之1住處內（起訴書誤載96年12月9日14時20 分
    許為警採尿回溯1 日內某時，在不詳處所，此部分業據蒞庭
    檢察官當庭更正），以將第一級毒品海洛因摻水置入針筒內
    注射手臂之方式，施用第一級毒品海洛因。嗣為警扣得第一
    級毒品海洛因淨重0.13公克（不含包裝袋），及其所有供施
    用第一級毒品海洛因用之包裝袋1 只。」、證據應補充「被
    告於本院準備程序及審判程序之自白及法務部調查局96年12
    月28日調科壹字第09623084880 號鑑定書。」、應適用之法
    條應補充：「被告持有第一級毒品海洛因係供施用，其持有
    之低度行為應為施用之高度行為所吸收，不另論罪。其有附
    件犯罪事實欄所載有期徒刑執行完畢之情形，其於5 年以內
    故意再犯本件有期徒刑以上之罪，為累犯，依刑法第47條第
    1項之規定加重其刑。扣案之第一級毒品海洛因淨重0.13 公
    克（不含包裝袋），為查獲之毒品，應依毒品危害防制條例
    第18條笫1 項前段之規定沒收銷燬之，包裝上開毒品之包裝
    袋1 只，為犯罪行為人即被告所有，供施用第一級毒品海洛
    因所用之物，業據被告供明在卷，應依刑法第38條第1項第2
    款之規定宣告沒收。」外，餘均引用如附件檢察官起訴書之
    記載。
二、據上論斷，應依刑事訴訟法第273 條之1第1項、第284條之1
    、第299條第1項前段、第310條之2、第454條第2項，毒品危
    害防制條例第10條第1項、第18 條笫1項前段、第23條第2項
    ，刑法第11條、第47條第1項、第38 條第1項第2款，判決如
    主文。
本案經檢察官甲○○到庭執行職務。
中    華    民    國    97    年    3     月    7     日
                  刑事第四庭法  官    何怡穎
以上正本證明與原本無異。
如不服本判決應於收受本判決後10日內向本院提出上訴書狀，其
未敘述上訴理由者，並得於提起上訴後10日內向本院補提理由書
狀（均須按他造當事人之人數附繕本）「切勿逕送上級法院」。
中    華    民    國    97    年    3     月    7     日
                            書記官    鄭梅君
附錄本案論罪科刑法條：
毒品危害防制條例第十條第一項
施用第一級毒品者，處六月以上五年以下有期徒刑。
附件：
臺灣基隆地方法院檢察署檢察官起訴書
                                     97年度毒偵字第102號
    被      告  乙○○  男  48歲（民國○○年○○月○日生）
                        住基隆市○○區○○路75號2樓
                        居基隆市○○區○○街180號之1
                        國民身分證統一編號：Ｚ000000000號
上列被告因違反毒品危害防制條例案件，已經偵查終結，認應該
提起公訴，茲將犯罪事實及證據並所犯法條分敘如下：
        犯  罪  事  實
一、乙○○前因施用毒品案件，經觀察、勒戒後，認有繼續施用
    毒品之傾向，經法院裁定令入戒治處所施以強制戒治，於民
    國92年4 月16日期滿執行完畢，並由本署檢察官提起公訴，
    嗣於91年1月21日，經臺灣基隆地方法院以90年度訴字第688
    號判決判處有期徒刑10月確定；又因竊盜案件，經同法院於
    91年11月28日，以91年度易字第287號判決判處有期徒刑3月
    確定；復因施用第一級毒品案件，經本署檢察官提起公訴，
    嗣於92年1月18日，由臺灣基隆地方法院以91年度訴字第400
    號判決判處有期徒刑1年確定；上開有罪判決中，後2案再經
    同法院以92年度聲字第124 號裁定應執行有期徒刑1年2月，
    並接續第一案執行，於93年12月22日縮短刑期假釋出監，於
    94年3月7日假釋期滿未經撤銷，視為執行完畢，竟不思悔改
    ，再因施用第一級毒品海洛因，經本署檢察官提起公訴，經
    同法院於94年8月26日，以94年度訴字第577號判決判處有期
    徒刑1 年，並於94年11月14日確定。又因施用毒品案件，經
    同法院以95年訴字第287 號判決判處有期徒刑1年、4月，並
    定應執行刑1年2月確定，上開2案接續執行，甫於96年7月16
    日因減刑縮短刑期執行完畢。詎其仍未戒除毒癮，復基於施
    用第一級毒品海洛因之犯意，於96年12月9 日14時20分許為
    警採尿回溯1 日內某時，在不詳處所，施用第一級毒品海洛
    因。嗣於同日14時許，為警在基隆市○○區○○街與公園街
    口臨檢查獲，並扣得第一級毒品海洛因1包（毛重0.3公克）
    ，經其同意採尿送驗結果呈嗎啡及可待因陽性反應而悉上情
    。
二、案經基隆市警察局第一分局報告偵辦。
        證  據  並  所  犯 法  條
一、訊據被告徐志祥矢口否認上揭施用毒品犯行。惟查，被告為
    警查獲後所採集之尿液檢體，經送臺灣尖端先進生技醫藥股
    份有限公司以以氣相層析質譜儀法為確認檢驗之結果，呈嗎
    啡陽性反應之事實，有上開公司於96年12月19日出具之濫用
    藥物檢驗報告乙紙附卷可稽 ，復有海洛因1包扣案可證。此
    外復有毒品初步鑑驗報告單1 紙及本署刑案資料查註紀錄表
    在卷足憑，被告犯嫌堪予認定。
二、核被告所為，係犯毒品危害防制條例第10條第1 項之施用第
    一級毒品罪嫌。扣案之第一級毒品海洛因，請依同條例第18
    條第1 項前段之規定宣告沒收並諭知銷燬。
三、依毒品危害防制條例第23條第2項、刑事訴訟法第251條第 1
    項提起公訴。
    此  致
臺灣基隆地方法院
中    華    民    國    97    年    1     月    3     日
                              檢察官  曾  淑  婷
本件正本證明與原本無異
中    華    民    國    97    年    1     月    12    日
                              書記官  洪  欣  悅
附錄所犯法條：
毒品危害防制條例第10條第1項
    施用第一級毒品者，處 6 月以上 5 年以下有期徒刑。


司法院資訊處製作；財團法人民間司法改革基金會備份。
